最高法院刑事判決　　　　　　　　　 110年度台上字第5895號
上　訴　人　賴依萱
 
 
上列上訴人因加重詐欺案件，不服臺灣高等法院中華民國110年5
月12日第二審判決（110年度上訴字第361號，起訴案號：臺灣基
隆地方檢察署109 年度偵字第2877號），提起上訴，本院判決如
下：
    主  文
上訴駁回。
    理  由
一、按刑事訴訟法第377 條規定，上訴於第三審法院，非以判決
    違背法令為理由，不得為之。是提起第三審上訴，應以原判
    決違背法令為理由，係屬法定要件。如果上訴理由書狀並未
    依據卷內訴訟資料，具體指摘原判決不適用何種法則或如何
    適用不當，或所指摘原判決違法情事，顯與法律規定得為第
    三審上訴理由之違法情形，不相適合時，均應認其上訴為違
    背法律上之程式，予以駁回。
二、本件原判決撤銷第一審之科刑判決，改判仍從一重論處上訴
    人賴依萱犯3人以上共同詐欺取財2罪刑（均另想像競合犯洗
    錢防制法第14條第1項之一般洗錢罪）。
三、按犯罪事實之認定，證據之取捨及其證明力如何，乃事實審
    法院自由判斷之職權，如其證據取捨不違背經驗法則與論理
    法則，即不得指為違法，而據為上訴第三審之理由。查原判
    決係綜合全案辯論意旨及調查證據所得，並採取上訴人在原
    審之自白，佐以卷內與其自白相符之證據資料，依法認定上
    訴人有其事實欄所載加重詐欺及一般洗錢犯行，已詳敘所憑
    之證據及理由。並依確認之事實，敘明上訴人與不詳姓名綽
    號「麗華」、「王凱」及其他詐欺集團之成年成員間，有共
    同之犯意聯絡與行為分擔，應就全部犯行同負其責，皆為共
    同正犯之論據。所為論斷，核無悖於論理法則與經驗法則，
    且有卷內證據資料可資覆按，自不得任意指為違法。
四、上訴意旨置原判決之論敘於不顧，僅謂：伊涉世未深，聽信
    不明者之求才廣告，當時也覺得不合情理，心中亦感不安，
    但不知道會牽涉如此刑案，伊因要付戒癮的錢，致掉入陷阱
    ，事後亦努力工作，也願意與被害人和解，但不知如何解決
    ，請予查明，並從輕量刑云云，係空言翻供而為事實上之爭
    辯，並就原審採證認事之職權行使及於判決結果無影響之枝
    節事項，徒憑己見，任意指摘，難認已符合首揭法定之上訴
    要件。
五、綜上，應認本件上訴違背法律上之程式，予以駁回。又本院
    為法律審，不為事實上之調查，本件且從程序上予以駁回，
    上訴人請求本院查明並從輕量刑，自均無從審酌，附此敘明
    。
據上論結，應依刑事訴訟法第395條前段，判決如主文。
中    華    民    國   110    年    10    月    27    日
                  刑事第五庭審判長法  官  吳  信  銘  
                                  法  官  梁  宏  哲  
                                  法  官  沈  揚  仁  
                                  法  官  蔡  廣  昇  
                                  法  官  何  菁  莪  
本件正本證明與原本無異
                                  書記官
中    華    民    國   110    年    11    月    3     日